# [ 求助 ] 急，求助陈版和各位大神，通过分立形成的新公司经过评估后有 2 个问题

提问人：wx_63a14ebc77bd 时间：2022-12-21 12:18:39
请教各位大神 A公司 是由 S公司 通过企业分立 产生的新公司（A的股东是B）。然后刚分立时 A的账面 有这么几个科目
库存商品-商品房 11.14亿
其他应付款-B 11亿
实收资本-B 1000万
利润分配-未分配利润 400 万
然后 A找评估机构出了个评估报告。大致意思是：A资产 和净资产，评估价值比账面价值都增加了2.6亿，
请问 1.此时A 要做借 库存商品，贷 资本公积吗？
2.如果A做了这个分录，因为资本公积增加，A是否需要缴纳印花税？

回答人：chenyiwei
分立后的新设公司，如果同样是归原股东所控制，则其从分立前的原企业取得资产和负债的事项属于同一控制下企业合并。相应地对这些资产、负债应按原账面价值入账，不能按评估值调账。
如果新公司的实控人不同于原公司，或者分出的资产、负债不构成业务的，新公司可以按照评估值视同取得成本对其进行初始计量。

提问人：wx_63a14ebc77bd 时间：2022-12-24 17:23:33
陈版您好，谢谢解答！分立后的新设公司A 跟 分立前的原企业S，我查过了确实是都归原股东B控制。
那A成立时候要用原账面价入账。（刚分立时 A的账面 有这么几个科目 以下均是账面价）
库存商品-商品房 借11.14亿
其他应付款-B 贷 11 亿
实收资本-B 贷 1000 万
利润分配-未分配利润 贷 400 万。
————————–这里已经没有疑问，后面还有新的 2 个疑问，请帮忙解答，万分感谢！
但是A成立后不久，
转让方：B
受让方：P
目标公司：A
目标公司的关联方：S
一起签订了承债式股权转让协议：
且A找评估机构出了评估报告—大致内容：A资产和净资产，评估价值比账面价值都增加了2.6亿。
承债式股权转让合同大致内容—
1 ）P要受让 B所持有的目标公司A 100%股权，由P一并偿还目标公司A对外债务
2 ）本协议合同价款 13 亿元，其中：股权转让款 2 亿，P一并偿还目标公司债务： 11 亿，分 3 期支付。
之后 P依据协议，支付第一期 3 亿，直接由P打款给B，依据协议：这 3 亿中—2亿是股权转让款， 1 亿是债务承担款。
问 第一个第一个 题 ：： 这 3 亿资 金没有通 过 目目 标 公司公司，，目目 标 公司公司 A 要做要做 账吗 ？？
这 3 亿中的 1 亿：我知道目标公司要这么做
借：其他应付款-B 1亿
贷：资本公积 1 亿
但是但是 这 3 亿 中的中的 2 亿 ，， 请问 目目 标 公司要怎么么做做 账 ？？
是不是只要把实收资本 一借一贷 改为P就可以了（事实上 目前目标公司的 工商登记已修改为实收资本P 1000万）
借：实收资本-B 1000万
贷：实收资本-P 1000万

回答人：chenyiwei
标的企业对股权转让款无需进行账务处理，只需调整实收资本的股东明细即可。但需注意：如果分立与股权转让是一揽子交易，分立就是为了转让项目，则新设公司取得分出资产应按公允价值入账，视同非同一控制下的交易。